【裁判字號】    97,易,272
【裁判日期】    970724
【裁判案由】    竊盜等
【裁判全文】
臺灣新竹地方法院刑事判決
公  訴  人  臺灣新竹地方法院檢察署檢察官
被      告  乙○○
            甲○○
上列被告等因竊盜等案件，經檢察官提起公訴（96年度偵字第69
99號），因被告二人在本院審理中為有罪之陳述，本院裁定以簡
式審判程序審理，判決如下：
    主  文
乙○○犯竊盜罪，處有期徒刑貳月，如易科罰金，以新臺幣壹仟
元折算壹日；又共同犯詐欺取財罪，處有期徒刑月，如易科罰
金，以新臺幣壹仟元折算壹日；又共同犯詐欺取財罪，處有期徒
刑月，如易科罰金，以新臺幣壹仟元折算壹日。應執行有期徒
刑陸月，如易科罰金，以新臺幣壹仟元折算壹日。
甲○○共同犯詐欺取財罪，處有期徒刑月，如易科罰金，以新
臺幣壹仟元折算壹日；又共同犯詐欺取財罪，處有期徒刑月，
如易科罰金，以新臺幣壹仟元折算壹日。應執行有期徒刑伍月，
如易科罰金，以新臺幣壹仟元折算壹日。
    事  實
一、乙○○前因竊盜案件，經臺灣新竹地方法院檢察署檢察官於
    民國93年11月15日以93年度偵字第4896號為緩起訴處分確定
    ；又因幫助詐欺案件，經本院於97年2月13日以97年度竹簡
    字第191號判決判處有期徒刑4月（不構成累犯）。
二、乙○○於79年間為蕭文清、陳秀英收養，丙○○係乙○○生
    母張湘婷於90年間再婚之丈夫。乙○○基於意圖為自己不法
    所有之犯意，於96年7月間某日，在其位於新竹市○○路171
    號4樓C室之住處，徒手竊取張湘婷皮包內丙○○所有之安泰
    銀行、慶豐銀行、永豐信用卡公司信用卡各1張。得手後，
    將前揭所竊得之信用卡交付甲○○，並共同基於意圖為自己
    不法所有之犯意聯絡，由甲○○在前開信用卡背面簽署自己
    姓名後，於96年7月29日在如附表編號一、二，復於96年8月
    19日，又共同基於意圖為自己不法所有之犯意聯絡，在如附
    表編號三所示特約商店刷卡消費，並在簽帳單上簽署自己姓
    名，使附表消費明細帳單所示之特約商店營業人員陷於錯誤
    而交付財物，致生損害於丙○○及各特約商店對持卡人身分
    及授權之辨別，甲○○刷卡消費後再將購買商品以原價85折
    至9折不等之價格銷售，所得交付乙○○，以供乙○○、甲○○花用。嗣上開金融機構察覺有異而與丙○○聯繫後，報
    警循線查悉上情。
三、案經新竹市警察局第三分局報請臺灣新竹地方法院檢察署檢
    察官偵查起訴。
    理  由
一、本件被告乙○○、甲○○分別所犯之竊盜、詐欺取財及詐欺
    取財罪，均係非死刑、無期徒刑、最輕本刑為3年以上有期
    徒刑之罪，被告乙○○、甲○○於本院準備程序進行中，就
    被訴事實為有罪之陳述，經認合於刑事訴訟法第273條之1第
    1項之規定，進行簡式審判程序，合先敘明。
二、認定犯罪事實所憑證據及理由
  (一)被告乙○○對上揭竊盜、詐欺取財之事實於本院準備程序及
    審理時均坦承不諱。
  (二)被告甲○○對上揭詐欺取財之事實於警詢、偵查中、本院準
    備程序及審理時均坦承不諱。
  (三)被害人丙○○之指述。
  (四)證人曾思華之證述。
  (五)安泰銀行盜刷明細影本、慶豐銀行爭議款消費明細一覽表影
    本、永豐信用卡股份有限公司卡片交易明細表及簽帳單影本
    各1份。是被告乙○○、甲○○上揭竊盜、詐欺取財二次犯
    行，均堪以認定。
三、論罪科刑：
  (一)罪名：核被告乙○○所為之犯行，分別係犯刑法第320條第1
    項之竊盜罪、第339條第1項之詐欺取財罪、第339條第1項之
    詐欺取財罪；被告甲○○所為二次犯行，均係犯刑法第339
    條第1項之詐欺取財罪。
  (二)共同正犯：被告乙○○與甲○○就上開詐欺取財二次犯行間
    ，具有犯意聯絡、行為分擔，均為共同正犯。
  (三)數罪併罰：被告等2人於96年7月29日接續所犯分別如附表編
    號一、二內所載2次及5次詐欺取財行為，行為時間及地點極
    為緊密，各行為獨立性極為薄弱，依一般社會健全觀念難以
    強行分開，在法律評價上，應視為數個舉動之接續實施，得
    認定係基於單一接續犯意所為，均屬包括一罪之接續犯。又
    被告等2人就如附表編號一、二及編號三所載之詐欺取財行
    為間，其犯行時間、地點、手法均不相同，顯已無時空之密
    接性，應係各別起意，應分論併罰之。
  (四)爰審酌被告2人之素行非佳、智識程度、犯罪之動機、利用
    信用卡犯罪，刷卡消費之金額，利用信用卡交易之便捷性，
    破壞信用卡之經濟秩序，對被害人造成之損害程度，以及被
    告犯後態度等一切情狀，分別量處如主文所示之刑，並均諭
    知易科罰金之折算標準，並分別定應執行之刑，及均諭知易
    科罰金之折算標準。
據上論斷，應依刑事訴訟法第273條之1第1項、第299條第1項前
段，刑法第28條、第320條第1項、第339條第1項、第51條第5款
，刑法施行法第1條之1，判決如主文。
本案經檢察官郭進昌到庭執行職務。
中    華    民    國    97    年    7     月    24    日
                  刑事第四庭    法  官  林秋宜
以上正本證明與原本無異。
如不服本判決應於收受本判決後十日內向本院提出上訴書狀，其
未敘述上訴理由者，並得於提起上訴後十日內向本院補提理由書
狀（均須按他造當事人之人數附繕本）「切勿逕送上級法院」
。
中    華    民    國    97    年    7     月    24    日
                                 書記官  柯雅菱
附錄本案論罪科刑實體法條全文：
刑法第320條（普通竊盜罪、竊佔罪）
意圖為自己或第三人不法之所有，而竊取他人之動產者，為竊盜
罪，處五年以下有期徒刑、拘役或500元以下罰金。
意圖為自己或第三人不法之利益，而竊佔他人之不動產者，依前
項之規定處斷。
前二項之未遂犯罰之。
刑法第339條
意圖為自己或第三人不法之所有，以詐術使人將本人或第三人之
物交付者，處5 年以下有期徒刑、拘役或科或併科1 千元以下罰
金。
以前項方法得財產上不法之利益或使第三人得之者，亦同。
前二項之未遂犯罰之。
附表：
 一、96年7月29日晚間7時17、18分許，在新竹市○○街72號1樓
     金美玉銀樓，持丙○○慶豐銀行信用卡接續2次購買金飾，
     每次刷卡消費3萬元。
 二、96年7月29日晚間8時1分許起至同日晚間8時3分許止，在新
     竹市○○街72號1樓金美玉銀樓，持丙○○安泰銀行信用卡
     接續5次購買金飾，每次刷卡消費2萬元。
 三、96年8月19日下午1時48分許，在新竹市○○路○段325號偉倫
     商行，持丙○○永豐信用卡公司信用卡消費乙次，消費金
     額3萬5,000元。


司法院資訊處製作；財團法人民間司法改革基金會備份。
